臺灣高雄地方法院刑事判決　　　　　　　99年度交易字第96號
公　訴　人　臺灣高雄地方法院檢察署檢察官
被　　　告　吳靜宜
選任辯護人　鄭明達律師
上列被告因過失致死案件，經檢察官提起公訴（99年度偵字第76
99號）後，本院判決如下：
    主  文
吳靜宜過失致人於死，處有期徒刑柒月。緩刑貳年。
    事  實
一、吳靜宜自民國88年間起，迭因睡眠障礙，前往高雄市立小港
    醫院精神科就診，並自93年7 月26日起，依醫囑取得史蒂諾
    斯（STILNOX ）安眠藥，期間呈現不規則用藥紀錄，且曾有
    「前行性失憶」之藥物副作用，經醫師指示須謹慎用藥，服
    用藥物後不應從事睡眠以外其他活動。適吳靜宜之長子吳○
    ○（真實姓名、年籍詳卷）因病住院，於98年12月1 日出院
    返家靜養，吳靜宜乃於98年12月8 日，向已於92年2 月17日
    離婚之前夫蔡宏宜借得車號RL—7358號自小客車，以備搭載
    幼子就醫不時之需。詎吳靜宜於98年12月11日凌晨1 時30分
    許，復因睡眠障礙，服用上開藥物1 顆後，輾轉難眠，竟於
    精神狀況欠佳之際，起身自當時高雄市○○區○○路441 號
    住處，獨自徒步5 分鐘至某空地，駕駛上開自小客車外出，
    駛經高雄市○鎮區○○路由東往西方向路段，在瑞隆路與公
    正路之有號誌交岔路口處，本應注意車輛應在遵行車道內行
    駛，並應遵守燈光號誌指示，且當時天候晴，柏油路面乾燥
    無缺陷，道路有照明、無障礙物，視距良好，無不能注意之
    情事，竟因精神欠佳而疏未注意車前狀況，貿然闖越紅燈且
    高速失控逆向闖入對向車道，致衝撞對向由韓錦蓮、楊金滿
    分別騎乘在瑞隆路389 號前停等紅綠燈，甫欲啟動之車號OI
    H —371 號、ZHU —745 號機車，及連續衝撞停放在路旁之
    6 部機車及瑞隆路393 號大門、395 號門柱。嗣路旁檳榔店
    值班人員蔡瑋婷等人見狀報警，經高雄市政府警察局前鎮分
    局瑞隆派出所員警黃進銘等警員到場，將吳靜宜、韓錦蓮、
    楊金滿分別送醫急救，韓錦蓮仍因胸內出血、顱腦損傷，於
    98年12月11日凌晨5 時23分許不治死亡；楊金滿則受有左小
    腿壓砸傷暨截肢、左股骨粉碎性骨折之重傷害（此部分業據
    楊金滿於本院審理中撤回告訴，不另為不受理之諭知，詳如
    理由五所示），而吳靜宜於案發後對發生車禍之過程已不復
    記憶。
二、案經高雄市政府警察局前鎮分局報請臺灣高雄地方法院檢察
    署檢察官偵查起訴。
    理  由
一、按被告以外之人於審判外之陳述雖不符刑事訴訟法第159 條
    之1 至之4 等4 條之規定，而經當事人於審判程序同意作為
    證據，法院審酌該言詞陳述或書面陳述作成時之情況，認為
    適當者，亦得為證據；當事人、代理人或辯護人於法院調查
    證據時，知有前項不得為證據之情形，而未於言詞辯論終結
    前聲明異議者，視為有前項之同意，刑事訴訟法第159 條之
    5 定有明文。查卷附如後所引其餘被告以外之人於審判外所
    為之陳述，檢察官、被告吳靜宜及辯護人均已知悉該等書面
    陳述屬審判外陳述，而於本院準備程序中均不爭執證據能力
    （見本院審交易卷第30頁、交易卷第77頁），迄言詞辯論終
    結前亦未聲明異議，本院審酌該等證據於作成時亦無任何不
    適當之情況，認以之作為本案證據，應屬適當，故均有證據
    能力。
二、訊據被告對上揭客觀事實均不予爭執，僅就案發時有無意識
    能力一事辯稱：伊平常精神狀況正常，然對案發當時駕車外
    出之過程均無印象，有意識時已身在醫院，伊亦無駕車外出
    之動機，應係受安眠藥史蒂諾斯影響造成伊無意識駕車行為
    等語。辯護意旨亦以：被告平日精神狀況正常，係受安眠藥
    史蒂諾斯影響辨識能力，依刑法第19條第1 項應屬不罰等語
    ，為被告辯護。經查：
  (一)上揭客觀事實，亦據證人即被害人楊金滿、被害人韓錦蓮之
    女郭玉雲、證人即檳榔店值班人員蔡瑋婷、證人即到場處理
    員警黃進銘、證人即時任高雄市立小港醫院精神科醫師蔡瑞
    修分別於警、偵、審中證述一致，復有關於被告之國軍高雄
    總醫院附設民眾診療服務處98年12月11日第17558 號診斷證
    明書、一般生化檢驗報告單、99年1 月8 日第07966 號診斷
    證明書、99年7 月30日醫雄企管字第0990004310號函暨病歷
    影本，與關於被害人韓錦蓮之高雄市政府警察局前鎮分局瑞
    隆派出所處理相驗案件初步調查報告暨報驗書、邱外科醫院
    98年12月11日邱醫字第8505號診斷證明書、生化檢驗報告單
    、臺灣高雄地方法院檢察署98甲字第2392號相驗屍體證明書
    、檢驗報告書暨解剖照片，與關於被害人楊金滿之高雄醫學
    大學附設中和紀念醫院98年12月15日診字第981214151 號診
    斷證明書、99年1 月7 日診字第990107174 號診斷證明書、
    員警於98年12月11日執行之酒測單，與高雄市政府警察局交
    通大隊製作之道路事故現場圖及事故談話紀錄表、現場照片
    ，及本院職權調查之被告孔鳳路住處、肇事處網路查詢地圖
    、被告汽車駕駛人資料、全戶戶籍資料查詢結果、車號RL—
    7358號自小客車車籍查詢、本院99年7 月23日與瑞隆派出所
    員警林登州、黃進銘辦理刑事案件電話紀錄查詢表各1 份附
    卷可稽（見相驗卷全卷、本院交易卷第5 至7 、9 至14、32
    頁），故此部分事實堪以認定。
  (二)按汽車行駛至交岔路口，其行進應遵守交通號誌，且行車管
    制號誌之圓形紅燈表示車輛面對圓形紅燈時禁止通行，不得
    超越停止線或進入路口；汽車行駛時，駕駛人應注意車前狀
    況及兩車併行之間隔，並隨時採取必要之安全措施，道路交
    通安全規則第102 條第1 項第1 款、第94條第3 項及道路交
    通標誌標線號誌設置規則第206 條第5 款各訂有明文。查本
    件案發時天候晴，柏油路面乾燥無缺陷，道路有照明、無障
    礙物，視距良好等情，有上開高雄市政府警察局交通大隊製
    作之道路事故現場圖及事故談話紀錄表、現場照片可佐（見
    相驗卷第16至17、19至24頁）；又被告係59年11月2 日出生
    之高雄市人，熟悉高雄前鎮、小港地區，案發時為39歲之成
    年女子，於82年5 月1 日考領有普通小客車駕駛執照，迄今
    駕駛執照仍在有效期間內，期間曾偶有實際駕駛其名下車號
    YA—2508號小客車等情，亦據被告坦承屬實，復有本院職權
    查詢之證號查詢汽車駕駛人資料、YA—2508號汽車車籍查詢
    各1 紙附卷可稽（見本院交易卷第9 、75、79、140 頁），
    足見被告對於上揭交通法規知之甚詳，並具有正常駕駛自小
    客車之能力，客觀環境亦無不能注意之情形。惟本件被告竟
    猶未注意車前狀況，貿然闖越紅燈且高速失控逆向闖入對向
    車道，造成被害人韓錦蓮、楊金滿一死一傷之慘劇，此外查
    無被告有何故意殺人或傷害之犯意，足見其於案發時誠屬「
    應注意」而「不注意」者，且此「不注意」之程度顯已達欠
    缺一般人應具備之程度者甚明。
  (三)茲被告及辯護人以前詞置辯，主張係受安眠藥史蒂諾斯影響
    其辨識能力等語。查本件被告甫於車禍發生，旋於同日凌晨
    3 時52分許，經送往國軍高雄總醫院急診室進行急診，並住
    院接受治療，迄98年12月28日始返家休養等情，有本院職權
    調得之國軍高雄總醫院99年7 月30日醫雄企管字第09900043
    10號函文所附急診室病患觀察紀錄表1 份可考（見本院交易
    卷第34、35頁）。且員警於98年12月18日前往上開醫院進行
    筆錄訪談，被告初即供稱：伊當時無意識地駕車，不知道行
    駛方向，也不知道為何出門，伊係徒步走至不知名公園旁駕
    駛上開小客車等語；嗣員警詢問有無服用藥物時，再供陳：
    伊於案發日凌晨1 時30分至2 時許，因睡不著覺，曾服用安
    眠藥史蒂諾斯1 顆，且伊已服用約5 年左右等語（見偵卷第
    6 至7 頁），復有高雄市立小港醫院病歷號碼0000000-0 號
    病歷1 份可憑（見偵卷第55至63頁）。再者，本院將上開職
    權調得之國軍高雄總醫院急診病歷所附特殊尿液報告單所載
    檢驗被告尿液中是否含有甲基安非他命、安非他命、古柯鹼
    、巴比妥鹽、大麻、美沙酮、乙硫胺基、嗎啡等毒品及苯基
    安眠藥、三環抗憂鬱劑等藥物代謝反應，結果均為陰性反應
    之情，進一步函詢國軍高雄總醫院及行政院衛生署食品藥物
    管理局，可知上開檢驗項目均非史蒂諾斯藥物之成分，且因
    尿液檢體已逾保留期限，不復存在，無從再行送驗調查，自
    難否定被告有服用安眠藥史蒂諾斯之事實，此有國軍高雄總
    醫院99年8 月17日醫雄企管字第0990004694號函、國軍高雄
    總醫院99年9 月28日醫雄企管字第0990005490號函及行政院
    衛生署食品藥物管理局99年8 月31日FDA 管字第0990051163
    號函各1 份附卷可稽（見本院交易卷第49-1、59、65-1頁）
    ，核與證人即被告於高雄市立小港醫院精神科就診之醫師蔡
    瑞修到庭結證：苯二氮平類或三環抗憂鬱劑類藥物均與史蒂
    諾斯為不同類藥物，沒有檢出不代表沒有服用史蒂諾斯，況
    且史蒂諾斯分子很小，無法在臨床一般檢驗中檢驗有無服用
    ，必須透過實驗室方可查出等語相符（見本院交易卷第122
    頁）。足見被告於事故發生後，持續接受診治，未有何擅自
    離院湮滅相關跡證之舉，並靜候員警調查，對警詢問題逐一
    說明，且係被動供稱案發前服用安眠藥之事實，參以被告嗣
    於偵、審中亦一致堅稱有服用上開安眠藥，此外查無被告此
    部分所述不實之憑據，衡情被告應非捏造服用安眠藥之詞，
    是其於案發前曾服用安眠藥史蒂諾斯一事，堪可採信。
  (四)是本件爭點厥為，被告是否因過失而肇致本件車禍？案發時
    是否受安眠藥史蒂諾斯影響其辨識能力？又得否據以主張阻
    卻或減輕責任？茲將得心證之理由剖述如下：
  1.本院就服用史蒂諾斯會否影響用藥人意識能力一情函詢行政
    院衛生署食品藥物管理局，經該局以99年8 月2 日FDA 管字
    第0990042934號函覆略以：服用該藥常見副作用包括失憶、
    幻覺、錯覺、思考模式改變......等，作用程度與服用藥物
    劑型、劑量多寡、服用頻率......等因素有關，因個案而異
    ，故對於用藥人服用史蒂諾斯後是否如出現開車之夢遊行為
    ，辨別事物或控制能力減退抑或對之前所為產生失憶之症狀
    等問題，建請徵詢臨床醫師之意見等語（見本院交易卷第55
    頁）。證人蔡瑞修醫師於審理中到庭結證：伊自93年7 月間
    起為被告看診，指示被告服用安眠藥史蒂諾斯為每日睡前一
    次，被告最後一次回診係99年2 月8 日，93年7 月之前係別
    的醫師為被告看診，被告有長期睡眠障礙，然回診次數不規
    則，且次數不多，復曾於96年9 月28日、於97年8 月2 日、
    99年2 月8 日經診斷有「前行性失憶」症狀，伊有指示被告
    服藥後只能睡眠，不能做危險行為；所謂「前行性失憶」係
    指行為當時意識清楚，可以煮菜、聊天、打電腦、開車，甚
    至臨床曾有個案可開車來回高雄、臺南，於司法精神醫學評
    價上絕對有意識、判斷能力，只是行為後，該段記憶會被抽
    離，例如喝醉酒之人酒醒後，對於酒醉當時記憶會遺忘，此
    種情形稱為「酒精性前行性失憶」，而被告情形屬「藥物性
    前行性失憶」，此與夢遊不一樣，因為夢遊是自動化行為，
    只能做一些原生動作，例如吃、喝，無法做高功能行為，例
    如開車到相當距離以外之處，除非該夢遊者本身工作就是司
    機，但機會很低，臨床上很少有此情形，故原則上駕駛行為
    不屬於夢遊之範疇，在華人族群服用史蒂諾斯後發生夢遊機
    率僅千分之0.1 至0.5 ；伊之所以判斷被告情形屬於「前行
    性失憶」而非夢遊，乃因伊自高雄醫學大學醫學士、中山醫
    學院生物科學研究所碩士畢業後，專門從事藥物研究，尤其
    係藥物、記憶與睡眠關聯性之研究，在臺灣很少人研究這部
    分，依目前研究可知「前行性失憶」現象與基因位置缺陷有
    關，伊於兩年前曾經發表歐洲藥物精神醫學會國際期刊，在
    華人世界算第一次正式發表，之前都只有臨床案例討論，尚
    無真正流行病學研究，一般非精神科之醫師不會將前行性失
    憶、夢遊分得很清楚，常將兩者混淆，故上開行政院衛生署
    食品藥物管理局99年8 月2 日函文寫法較為籠統，本件伊根
    據個案行為、家屬描述來判斷係屬「前行性失憶」；又服用
    史蒂諾斯之用藥者是可以控制自己不要陷入「前行性失憶」
    ，只是病人用藥後常不儘速就寢，如有喝酒或使用多重性之
    安眠藥都更容易導致「前行性失憶」；此外，服用史蒂諾斯
    之副作用還有「反壓抑」，例如有些用藥者男女朋友關係緊
    張，平常不敢講，用藥後會打電話去責罵，這種行為屬於反
    壓抑，同屬服用史蒂諾斯之副作用，出現「反壓抑」現象時
    仍具有意識能力，只是比較不能控制行為等語明確（見本院
    交易卷第118 至127 頁）。是從證人蔡瑞修醫師所述其臨床
    上之診治經驗及本件被告就診狀況可知，服用史蒂諾斯後較
    常見之副作用包括「前行性失憶」、「反壓抑」，至「夢遊
    」甚為罕見，彼此區辨方法係依行為人之反應行為加以判斷
    ，而依本件被告過去就診經驗及本次駕車外出之舉判斷，應
    屬「前行性失憶」，並非夢遊，亦即於案發時仍具有意識能
    力，僅事後遺忘發生過程，且本件被告服用上開藥物後，曾
    出現前行性失憶，經醫師指示用藥後只能就寢，不能從事其
    他行為，業如前述，可見被告知悉服用上開藥物可能產生之
    副作用，亦瞭解服用後應立刻就寢，竟捨此不為，本件次服
    藥後，未遵照上開指示，反而步出家門，復逕自駕車外出，
    從事危險行為，致生本件意外，足見被告顯係故意招致自己
    於精神狀況欠佳之際，陷於易於發生危險肇致事故之狀態下
    ，其有過失甚明，無從據此卸責。
  2.本院復審酌被告係隻身駕駛上開小客車外出，能駛至相距當
    時小港區○○路住處有相當路程，且非直線路徑之前鎮區○
    ○路肇事處，可見被告於步行出門、開啟車門、發動引擎、
    放卸手煞車、踩油門、煞車、注意車前狀況，甚至轉彎等一
    連串駕駛所需肢體動作均正常無礙。且被告外出時，有攜帶
    其所有LG廠牌行動電話1 支，此觀卷附本院職權查得之上開
    國軍高雄總醫院急診室病患觀察紀錄表所載LG手機由醫院保
    管等語自明（見本院交易卷第36頁背面）。又證人即員警黃
    進銘就被告肇事後之精神狀況，到庭結證：伊於巡邏時，接
    到通報趕到現場，現場狀況慘重，伊迄今印象深刻，當時見
    到傷者楊金滿半坐在機車，腳粘在排氣管上，死者韓錦蓮被
    汽車右後輪壓住，伊趕緊通知救護車，再逐一詢問被告、楊
    金滿年籍資料，當時被告表情痛苦、眼睛張開，有逐一回答
    伊詢問姓名、年齡、電話、地址等問題，回答內容清楚、正
    確，但不是很順暢等語（見本院交易卷第127 至131 頁），
    復有高雄市政府警察局前鎮分局99年8 月6 日高市警前分偵
    字第0990023080號函暨員警黃進銘職務報告1 份在卷可稽（
    見本院交易卷第61至62頁）；且被告送醫急診時，經醫護人
    員於當日凌晨3 時33分許，以格拉斯哥昏迷指述判斷，E （
    睜眼反應）、V （活動反應）、M （語言反應）分屬3 、5
    ～4 、6 ～5 之程度，亦即對聲音刺激能睜眼、對話適當、
    能依指令活動肢體等情，此有上開國軍高雄總醫院急診室病
    患觀察紀錄表及GCS （Glasgow Coma Scale）格拉斯哥氏昏
    迷量表各1 份可考（見本院交易卷第36、56頁）。參以被告
    於98年12月18日接受員警筆錄訪談時，亦自承記得步行外出
    至停車處一情，已如前述（見偵卷第6 、7 頁）。足見被告
    外出時，尚且攜帶汽車鑰匙、行動電話等隨身物品外出，且
    能獨自駕車行駛於道路上，案發後亦能理解、回答員警詢問
    ，及對醫護人員檢測回以反應，堪認其視覺、觸覺等感官知
    覺，與語言、行動、記憶、思考等日常生活能力均屬正常，
    具有處理日常生活事務及適當接觸現實環境之能力，與一般
    人實無二致，益徵被告於本件案發時仍有正常之意識能力。
  3.本院又委請高雄市立凱旋醫院鑑定被告有無可能因服用史蒂
    諾斯藥物而影響其意識能力，經高雄市立凱旋醫院100 年3
    月7 日高市凱醫成字第1000001829號函覆精神鑑定書，鑑定
    結果略以：案主（被告）為長期服用該藥物者，自述事發前
    停藥多日，事發當晚服用一顆，案主過去服用後有發生複雜
    睡眠行為，但都僅出現在家中熟悉動作，像是夜裡吃東西、
    打電話等行為，並無發生過像此次走出家門外且駕駛不熟悉
    車輛之類似行為，案主表示此次意外中使用車輛係案發前三
    日向前夫借的、尚未駕駛過、認不得車牌及車輛顏色，且車
    輛停在距離自家步行約5 分鐘小公園旁，與多輛汽車一起停
    放，在意識減弱下要找到如此陌生車輛較為不合理，綜合以
    上資訊，案主自述過去曾有使用史蒂諾斯造成複雜睡眠行為
    ，此次表示意外發生前有服用史蒂諾斯，只能說與服用藥物
    有時間上關連性，但因檢驗資料不足、過去曾發生之行為模
    式、以及過度複雜行為之不合理性，此次意外是否為藥物直
    接效果，則無法確認等語（見本院交易卷第89-1至89-5頁）
    ，固無法斷定本件肇因是否係因服用史蒂諾斯，惟亦同認如
    被告意識受有減弱，應難以駕駛上開小客車外出，此衡與前
    述本院審酌證人蔡瑞修醫師、黃進銘員警之證詞及國軍高雄
    總醫院急診室病患觀察紀錄表所載被告急診時反應狀況等具
    體證據，所得被告具有正常意識能力之心證相符一致，足見
    被告於案發時具有意識能力無疑。
  4.又行為人駕車外出，其動機甚多，或出於探路，或與人相約
    ，或外出購物，或練習駕駛，甚或單純閒逛兜風者，不必然
    有特定目的，除行為人自承，或有通聯紀錄、證人證述或採
    買之物等外在證據可資佐證，實難究其原委，然均無礙於行
    為人駕駛行為之認定。本件案發後，本院職權查詢被告之通
    聯紀錄、居住遷徙紀錄、子女就讀學校，其中被告案發日之
    通聯紀錄，因逾電信公司保存之6 個月期限，已無從調查外
    ，依其餘證據資料，可見被告於99年3 月17日曾將戶籍遷入
    案外人劉呂金照、劉永洲等人戶籍地高雄市○鎮區○○街45
    巷19號，被告之子吳○○並於99年3 月22日轉學至位在前鎮
    區之瑞祥國小，被告嗣於99年6 月10日將戶籍遷至高雄市前
    鎮區○○○路45巷16之1 號現址，期間通聯基地台位置亦多
    為瑞隆路一帶，且上開各處地點均距肇事處即瑞隆路389 號
    甚近，距離被告案發時住處孔鳳路則容有相當距離等情，業
    據被告自承在卷，復有被告所有行動電話（號碼詳卷）99年
    1 月20日至7 月19日通聯紀錄暨基地台、戶籍遷徙資料、地
    圖、高雄市政府警察局前鎮分局99年12月7 日高市警前分偵
    字第0990031949號函所附查訪劉呂金照、劉永洲之訪談紀錄
    及被告之子吳○○之學籍紀錄表各1 份可憑（見本院審交易
    卷第10頁、交易卷第5 至6 、52至53、75至77、92至94、98
    頁），足見被告與肇事處具有相當地緣關係，衡情難謂絕無
    駕車前往該處之動機。
  5.綜上，本件被告於案發時具有意識能力，被告及辯護人所執
    前詞，均屬無據，咸無可採。被告疏未注意遵行車道內行駛
    及車前狀況，貿然闖越紅燈且高速失控逆向闖入對向車道，
    致被害人韓錦蓮死亡，核其所為，屬「應注意」、「能注意
    」而「不注意」者，具有過失甚明。本件事證已臻明確，被
    告犯行堪以認定，應依法論罪科刑。
三、核被告所為，係犯刑法第276 條第1 項之過失致人於死罪。
    又被告於案發時仍具有意識能力，並無其辨識能力減低之情
    形，已如前述，自無刑法第19條第1 項阻卻責任規定或第2
    項減輕其刑規定之適用，附此敘明。爰審酌被告明知駕駛汽
    車應遵行車道及注意車前狀況，不得闖越紅燈，竟顯然欠缺
    一般人應有之注意義務程度，肇致被害人韓錦蓮死亡之慘劇
    ，造成其家屬難以彌補之傷痛，所為實屬不該。惟念及被告
    犯後坦承肇事，態度尚可，已由其投保之富邦保險股份有限
    公司賠償新臺幣（下同）150 萬元予被害人韓錦蓮之繼承子
    女（見100 年度交附民字第14號全卷），復以100 萬元達成
    和解，亦有本院審判筆錄及和解筆錄各1 份可憑（見本院交
    易卷第133 、148 頁）。兼衡被害人韓錦蓮於案發時54歲，
    各子女均已年逾30歲，有高雄市鳳山區第二戶政事務所99年
    7 月23日函文暨戶籍資料1 份可考（見本院交易卷第27至30
    頁），及被告學歷二專畢業，家境勉持、經濟來源仰賴低收
    入補助，長期因睡眠障礙，身心不適，為家庭主婦，離婚狀
    態，單親照顧尚就讀國民小學之二子（見偵卷第6 頁、本院
    交易卷第6 、30、89-4頁），且無任何刑事前案紀錄，有臺
    灣高等法院被告前案紀錄表在卷可憑，素行尚佳等其他一切
    情狀，量處如主文所示之刑，以資懲儆。
四、被告除由保險公司支付被害人韓錦蓮之子女共150 萬元外，
    復以100 萬元達成和解，又其為家庭主婦、單親媽媽，照顧
    雙子，未曾受有期徒刑以上刑之宣告，已如前述，可見其係
    因一時失慮偶罹刑典，已有悔意，信其經此偵、審程序及刑
    之宣告，當知所警惕，無再犯之虞，本院經審酌再三，俾其
    能扛起肩負對被害人家屬與自己家庭之社會責任，認所宣告
    之刑以暫不執行為適當，依刑法第74條第1 項第1 款之規定
    ，諭知緩刑2 年，以啟自新。
五、公訴意旨另以：被告於如事實欄所示時間、地點，駕駛上開
    自小客車，撞傷被害人楊金滿，致其受有左小腿壓砸傷暨截
    肢、左股骨粉碎性骨折之重傷害，因認被告同時另涉犯刑法
    第284 條第1 項後段之過失致重傷害罪嫌，應與上開過失致
    人於死罪部分從一重處斷等語。然按告訴乃論之罪，告訴人
    於第一審辯論終結前，得撤回其告訴；又告訴經撤回者，法
    院應諭知不受理之判決，刑事訴訟法第238 條第1 項、第30
    3 條第3 款分別定有明文。又按刑法第284 條第1 項後段之
    過失致重傷害罪嫌，依同法第287 條前段之規定，須告訴乃
    論。茲被告於本院辯論終結前，與被害人楊金滿於100 年4
    月6 日，以125 萬元達成和解（不含已給付之保險金94萬餘
    元），經被害人楊金滿具狀撤回告訴，此有本院審理程序筆
    錄及撤回告訴狀各1 份可考（見同卷第114 頁），而此部份
    罪嫌與前開論罪科刑部分，公訴意旨認具有想像競合犯之裁
    判上一罪關係，爰不另為不受理之諭知，附此敘明。
據上論斷，應依刑事訴訟法299 條第1 項前段，刑法第276 條第
1 項、第74條第1 項第1 款，刑法施行法第1 條之1 ，判決如主
文。
本案經檢察官顏漢文到庭執行職務。
中    華    民    國    100     年    4   月    20    日
                  刑事第十四庭  審判長法  官  陳銘珠
                                      法  官  林揚奇
                                      法  官  李俊霖
以上正本證明與原本無異。
如不服本判決應於收受送達後10日內向本院提出上訴書狀，並應
敘述具體理由；如未敘述上訴理由者，應於上訴期間屆滿後20日
內向本院補提理由書（均須按他造當事人之人數附繕本）「切勿
逕送上級法院」。
中    華    民    國   100    年    4     月    20    日
                                      書記官  武凱葳
附錄本判決論罪科刑之法條：
中華民國刑法第276條（過失致死罪）
因過失致人於死者，處2 年以下有期徒刑、拘役或2,000 元以下
罰金。
從事業務之人，因業務上之過失犯前項之罪者，處5 年以下有期
徒刑或拘役，得併科3,000 元以下罰金。